臺灣臺東地方法院民事裁定
110年度家聲字第57號
聲  請  人  王德松  
非訟代理人  蔡勝雄律師(法律扶助基金會指派)
相  對  人  王千芊  

            王浩然  
            王千柔  
共     同
法定代理人  林秀貞  
上列當事人間聲請停止執行事件，本院裁定如下：
    主  文
聲請人為相對人供擔保新臺幣參萬玖仟玖佰元後，本院一一○年
度司執字第三○一○號給付扶養費執行事件對聲請人所為之強制執
行程序，於本院一一○年度家簡字第一號債務人異議之訴事件終
結確定前，應予停止。
    理  由
一、按有回復原狀之聲請或提起再審或異議之訴，或對於和解為
    繼續審判之請求，或提起宣告調解無效之訴、撤銷調解之訴
　　，或對於許可強制執行之裁定提起抗告時，法院因必要情形
    或依聲請定相當並確實之擔保，得為停止強制執行之裁定，
    強制執行法第18條第2項定有明文。又依強制執行法第18條
    第2項定擔保金額而准許停止強制執行之裁定者，該項擔保
    係備供債權人因停止執行所受損害之賠償，其數額應依標的
    物停止執行後，債權人未能即時受償或利用該標的物所受之
    損害額，或其因另供擔保強制執行所受之損害額定之，非以
    標的物之價值或其債權額為依據（最高法院86年度台抗字第
    442號及91年度台抗字第429號裁判要旨參照）。
二、本件聲請人以其向本院提起債務人異議之訴為理由，聲請裁
    定停止110年度司執字第3010號給付扶養費執行事件（下稱
    系爭執行事件）之強制執行程序。查系爭執行事件之執行程
    序仍在進行中，另聲請人所提之債務人異議之訴，亦經本院
    以110年度家簡字第1號受理在案等情（下稱系爭債務人異議
    之訴），業經本院調取系爭執行及債務人異議之訴事件卷宗
    核閱無訛。本院審究上情並核閱卷宗後，認為本件聲請人之
    聲請為有理由，應予准許。經斟酌相對人即執行債權人所受
    損害數額，應依標的物停止執行後，債權人未能即時受償所
    受損害額定之，而系爭債務人異議之訴，其訴訟標的金額應
    核定為新臺幣（下同）266,000元，未逾150萬元，不得上訴
    第三審；又參考各級法院辦案期限實施要點規定，第一、二
    審家事簡易訴訟程序審判案件之辦案期限分別為10月、2年
    ，共計2年10月，再加計合理計算各審級之送達、上訴及分
    案等期間，則聲請人所提債務人異議之訴之審理期間約需3
    年，爰以此為預估聲請人提起債務人異議之訴獲准停止執行
    後，所導致相對人強制執行延宕之期間，堪認為相對人本可
    即時受償，但因本件停止執行獲准而未能即時受償之損害，
    並依前開訴訟標的金額按民法第203條法定利率年息5％計算
    至債務人異議之訴確定終結時之金額為適當。從而，本件相
    對人因停止執行未能即時受償所受之損害金額應為39,900元
    （計算式：266,000元×5％×3=39,900元）。爰酌定聲請人應
    供擔保金額為39,900元，予以准許之。
三、依強制執行法第18條第2項，裁定如主文。
中　　華　　民　　國　　110 　年　　8 　　月　　19　　日
                  家事法庭  法　官　康文毅
以上正本係照原本作成。
如不服本裁定，應於送達後10日內向本院提出抗告狀，並繳納抗
告費新臺幣1,000元。
中　　華　　民　　國　　110 　年　　8 　　月　　19　　日
                            書記官  高竹瑩